臺灣嘉義地方法院刑事判決　　　　　　　 96年度訴字第790號
公　訴　人　臺灣嘉義地方法院檢察署檢察官
被　　　告　丙○○
　　　　　　　　　　（另案臺中女子戒治所戒治中）
上列被告因搶奪等案件，經檢察官提起公訴（96年度偵緝字第38
6號、第388號），本院合議庭裁定由受命法官獨任行簡式審判程
序，判決如下：
    主  文
丙○○共同犯搶奪罪，處有期徒刑陸月，如易科罰金，以新臺幣
壹仟元折算壹日，減為有期徒刑參月，如易科罰金，以新臺幣壹
仟元折算壹日。又共同犯搶奪未遂罪，處有期徒刑肆月，如易科
罰金，以新臺幣壹仟元折算壹日，減為有期徒刑貳月，如易科罰
金，以新臺幣壹仟元折算壹日。應執行有期徒刑肆月，如易科罰
金，以新臺幣壹仟元折算壹日。
    事  實
一、丙○○與其男友陳信霖（另案經本院判決確定），意圖為自
    己不法之所有，共同基於搶奪之犯意聯絡，於民國95年12月
    10日9時許，由陳信霖騎乘車牌號碼OQU-156號機車搭載丙○○，行經嘉義縣朴子市○○路與光復路交岔路口時，趁甲○○○不備之際，自後方搶奪其所有之皮包1只（內有現金新
    臺幣18,200元、嘉義縣鹿草農會儲金簿1本、提款卡、國民
    身分證、健保卡各1張、印章1枚等物），得手後旋即騎乘機
    車逃逸。又意圖為自己不法之所有，共同基於搶奪之犯意聯
    絡，於95年12月11日23時40分許，由陳信霖騎乘上開機車搭
    載丙○○，行經行政院衛生署朴子醫院急診室門口時，趁乙○○不備之際，由丙○○自後方搶奪其所有之手提包1只，
    惟因手提包之提帶斷裂致未得逞，2人旋即騎乘機車逃逸。
    嗣於95年12月13日凌晨零時30分許，在嘉義市火車站前，為
    警循線查獲陳信霖。
二、案經甲○○○訴由嘉義縣警察局朴子分局報請臺灣嘉義地方
    法院檢察署檢察官偵查起訴，經本院合議庭裁定由受命法官
    獨任行簡式審判程序。
    理  由
一、訊據被告丙○○對於上揭犯罪事實，於本院準備程序及審理
    時均坦承不諱（見本院卷第35、55-56頁），並經告訴人甲○○○於警詢時證述明確（見警卷第1卷第11-13頁），且據
    被害人乙○○於警詢及偵查時證述屬實（警卷第2頁第5-7頁
    、96年度偵字第1760號卷第22-23頁、96年度偵緝字第386號
    卷第16-17頁），另經證人即共犯陳信霖於偵查時結證屬實
    （見95年度偵字第8957號卷第116頁），另有贓物認領保管
    單1紙及照片24張附卷可憑（警卷第1卷第22、27-38頁），
    足認被告之自白與事實相符，本件事證明確，被告搶奪之犯
    行均堪予認定。
二、核被告所為，係犯刑法第325條第1項之搶奪罪，及同法第32
    5條第3項、第1項之搶奪未遂罪。起訴書就被害人乙○○部
    分，所犯法條記載被告係犯刑法第325條第1項之搶奪罪，惟
    經檢察官當庭更正起訴法條為同法第325條第3項、第1項之
    搶奪未遂罪，應併敘明。被告與陳信霖共同犯罪，彼此間有
    犯意聯絡及行為分擔，均為共同正犯。被告所犯上開2罪，
    犯意各別，行為互殊，應予分論併罰。被告就被害人乙○○
    部分，雖已著手於搶奪行為之實行，惟既尚未生犯罪之結果
    ，而屬未遂犯，爰依刑法第25條第2項規定，減輕其刑。爰
    審酌被告年輕力壯不思正途獲取金錢之犯罪動機，行為之手
    段，所得財物價值，對告訴人等造成之危害，及坦承犯行之
    犯後態度良好，並知所悔悟等一切情狀，各量處如主文所示
    之刑，並均諭知易科罰金之折算標準，以資懲儆。按中華民
    國96年罪犯減刑條例第5條規定：「本條例施行前，經通緝
    而未於中華民國96年12月31日以前自動歸案接受偵查、審判
    或執行者，不得依本條例減刑。」係指於該條例施行前經通
    緝，而未於所定限期內自動歸案者，不得依該條例減刑，如
    係於該條例施行前經通緝，並於該條例施行前經緝獲到案者
    ，應不受該條規定不得減刑之限制（最高法院81年度臺非字
    第12號判決意旨參照）。查中華民國96年罪犯減刑條例於96
    年7月4日公布，並自96年7月16日施行，本件被告犯罪之時
    間係在96年4月24日以前，所犯合於中華民國96年罪犯減刑
    條例第2條第1項第3款減刑之規定，而本件被告曾於96年4
    月30日經檢察官通緝，然其於96年5月21日即已通緝到案，
    有臺灣高等法院通緝記錄表1份附卷可憑，是本件並無同條
    例第5條之適用，被告應依法減其宣告刑2分之1，並均諭知
    易科罰金之折算標準，及定其應執行之刑，並諭知易科罰金
    之折算標準。扣案之長袖上衣1件，係共犯陳信霖所有供平
    日穿著之用；扣案之成人雨衣標籤紙、福懋加油站收據、
    BOOK電話簿條碼紙各1張，雖係被告與共犯陳信霖因犯罪所
    得之物，然係告訴人甲○○○所有等情，業據共犯陳信霖於
    另案審理時供述在卷，有本院96年度訴字第172號判決書1份
    附卷可參（見本院卷第16-18頁），是既無證據證明係被告
    或共犯所有供犯罪所用之物及因犯罪所得之物，爰不併予諭
    知沒收。
據上論斷，應依刑事訴訟法第273條之1第1項、第299條第1項前
段，刑法第28條、第325條第1項、第3項、第25條第2項、第51條
第5款、第41條第1項前段，中華民國96年罪犯減刑條例第2條第1
項第3款、第7條、第10條第1項，判決如主文。
本案經檢察官廖俊豪到庭執行職務。
中　　華　　民　　國　　96　　年　　10　　月　　17　　日
                     刑事第二庭  法　官　卓春慧
上列正本證明與原本無異。
如不服本判決，應於判決送達後十日內向本院提出上訴狀，上訴
書狀依法應敘述具體理由，如未敘述具體理由者，應於上訴期間
屆滿後二十日內補提理由書於本院（均應附繕本）。告訴人或被
害人如對於本判決不服者，應具備理由請求檢察官上訴，其上訴
期間之計算係以檢察官收受判決正本之日期為準。
中　　華　　民　　國　　96　　年　　10　　月　　18　　日
                                 書記官  賴琪玲
附錄本案論罪科刑法條全文：
刑法第325條：
意圖為自己或第三人不法之所有，而搶奪他人之動產者，處6月
以上5年以下有期徒刑。
因而致人於死者，處無期徒刑或7年以上有期徒刑，致重傷者，
處3年以上10年以下有期徒刑。
第1項之未遂犯罰之。
